zh-TW: 杯套隔熱性: 絕緣; 非絕緣; 其他
vi: Lớp cách nhiệt vỏ bọc: Giữ nhiệt lượng; Không cách nhiệt; Khác
it: Isolamento della custodia: Isolato; Non isolato; Altro
de: Hüllenisolierung: Wärmegedämmt; Nicht isoliert; Sonstiges
sk-SK: Izolačný materiál puzdra: Izolované; Neizolované; Iné
ru: Термоизоляция чехла: С термоизоляцией; Без термоизоляции; Другое
ro-RO: Izolația oferită de manșon: Izolat; Neizolat; Altele
fr: Isolation thermique du manchon: Isotherme; Non isotherme; Autre
ja: スリーブの断熱: 断熱; 非断熱; その他
sl-SI: Izolacija ovoja: Izolirano; Neizolirano; Drug
lt-LT: Movos izoliacija: Pašiltinta; Neizoliuota; Kita
fi: Suojuksen eristys: Eristetty; Eristämätön; Muu
th: ฉนวนกันความร้อนของปลอกหุ้ม: หุ้มฉนวน; ไม่ได้หุ้มฉนวน; อื่นๆ
zh-CN: 杯套隔热: 隔热; 非隔热; 其他
en: Sleeve insulation: Insulated; Non-insulated; Other
nl: Hoesisolatie: Geïsoleerd; Niet geïsoleerd; Overig
sv: Ärmisolering: Isolerad; Oisolerad; Annat
pl: Izolacja rękawa: Ocieplane; Nieocieplane; Inne
hu: Hüvelyszigetelés: Hőszigetelt; Nem szigetelt; Egyéb
cs: Izolace návleku: S izolací; Bez izolace; Jiné
ko: 슬리브 보온 기능: 단열 처리; 비절연; 기타
es: Aislamiento de la funda: Con aislamiento; Sin aislamiento; Otros
nb: Hylseisolasjon: Isolert; Ikke-isolert; Annet
bg-BG: Изолация на ръкава: Изолирано; Неизолирано; Друго
el: Μόνωση περιβλήματος: Μονωμένο; Χωρίς μόνωση; Άλλο
da: Hylsterisolering: Isoleret; Ikke-isoleret; Andet
tr: Kılıf yalıtımı: Yalıtımlı; Yalıtımsız; Diğer
hr-HR: Izolacija navlake: Izolirano; Neizolirano; Ostalo
pt-BR: Isolamento da manga: Térmico; Não térmico; Outro
pt-PT: Isolamento da manga: Isolado; Não isolado; Outro